【裁判字號】    98,上訴,1077
【裁判日期】    981110
【裁判案由】    毒品危害防制條例
【裁判全文】
臺灣高等法院臺南分院刑事判決        98年度上訴字第1077號
上訴人即被告  甲○○
上列上訴人因違反毒品危害防制條例案件，不服台灣臺南地方法
院98年度訴字第1113號、第1193號中華民國98年9月9日第一審判
決（起訴案號：臺灣臺南地方法院檢察署98年度毒偵字第1504號
，及追加起訴案號：98年度毒偵字第1699號），提起上訴，本院
判決如下：
    主  文
上訴駁回。
    理  由
一、按不服地方法院之第一審判決而上訴者，應向管轄第二審之
    高等法院為之。提起上訴，應以上訴書狀提出於原審法院為
    之。上訴書狀應敘述具體理由。第二審法院認為上訴書狀未
    敘述理由者，應以判決駁回之。刑事訴訟法361條第1項、第
    2項、第350條及第367條前段分別定有明文。而所謂不服第
    一審判決之具體理由，必係依據卷內既有訴訟資料或提出新
    事證，指摘或表明第一審判決有何採證認事、用法或量刑等
    足以影響判決本旨之不當或違法，而構成應予撤銷之具體事
    由，始克當之（例如：依憑證據法則具體指出所採證據何以
    不具證據能力，或依憑卷證資料，明確指出所為證據證明力
    之判斷如何違背經驗、論理法則）；倘僅泛言原判決認定事
    實錯誤、違背法令、量刑失之過重或輕縱，而未依上揭意旨
    指出具體事由，或形式上雖已指出具體事由，然該事由縱使
    屬實，亦不足以認為原判決有何不當或違法者（例如：對不
    具有調查必要性之證據，法院未依聲請調查亦未說明理由，
    或援用證據不當，但除去該證據仍應為同一事實之認定），
    皆難謂係具體理由，俾與第二審上訴制度旨在請求第二審法
    院撤銷、變更第一審不當或違法之判決，以實現個案救濟之
    立法目的相契合，並節制濫行上訴（最高法院97年度台上字
    第892號刑事判決意旨參照）。
二、被告上訴意旨略以：本件被告因違反毒品危害防制條例案件
    ，經檢察官提起公訴（98年度毒偵字第1504號）及追加起訴
    （98年度毒偵字第1699號），業經原審法院以98年度訴字第
    1113號、98年度訴字第1193號刑事判決就被告施用第一級毒
    品犯行，分別判處有期徒刑8月、8月，應執行有期徒刑1年2
    月，惟原判決對被告有利之證據漏而不採，且連續量刑，被
    告誠難甘服，爰依刑事訴訟法第344條、第349條之規定提起
    上訴云云。
三、按證據之取捨及事實之認定，均為事實審法院之職權，倘其
    採證認事並未違背證據法則，並於判決內詳敘其取捨證據及
    得心證之理由者，自不得任意指為違法。次按量刑之輕重，
    係屬事實審法院得依職權自由裁量之事項，苟以被告之責任
    為基礎，復已斟酌刑法第57條各款所列情狀而為刑之量定，
    復未逾越法定刑度，不容任意指為違法（最高法院96年台上
    字第7018號判決意旨參照）。經查，被告對於本件犯罪事實
    ，迭據其於警詢、原審法院準備程序及審理中均坦承不諱，
    且被告於98年5月10日及同年7月5日為警查獲後，經分別採
    尿送驗結果，確均呈海洛因進入人體代謝分解後之嗎啡、可
    待因陽性反應乙節，有應受尿液採驗人尿液檢體採集送驗紀
    錄表、臺南縣警察局永康分局偵辦毒品危害防制條例案送驗
    尿液編號與真實姓名對照表編號名冊、長榮大學分別於98年
    5月19日及同年7月13日出具之確認報告各1張附卷可稽。原
    審法院因被告就被訴事實為有罪之陳述而適用簡式審判程序
    ，以被告犯行事證明確，係犯毒品危害防制條例第10條第1
    項之施用第一級毒品罪，且其施用前持有第一級毒品之低度
    行為，應為其施用之高度行為所吸收，不另論罪；又被告前
    後二次施用第一級毒品之犯行，犯意有別、行為殊異，應分
    論併罰；復敘明被告有如原審判決事實欄所載之違反毒品危
    害防制條例等前科，所犯二罪均為累犯，審酌被告前已有施
    用毒品前科，竟仍不知悔改而再施用，顯見其意志不堅，迄
    未能記取教訓，不思戒除毒癮惡習，復參酌其所犯施用毒品
    行為係戕害自己身心健康，尚未嚴重破壞社會秩序、侵害他
    人權益，及其犯罪後始終坦承犯行，尚有悔意，暨其學歷、
    職業、家庭狀況等一切情狀，就被告二次施用第一級毒品犯
    行，分別量處有期徒刑8月、8月，應執行有期徒刑1年2月。
    核原判決認事用法，均無不當，量刑亦屬妥適，從形式上予
    之審查，並無違背法令之情形。被告上訴理由尚不足以影響
    判決量刑刑度之本旨，亦不足以認為原判決有何不當或違法
    ，核非上開法條規定之上訴應敘述之具體理由。被告復未另
    外具體指摘原審判決關於認定事實、適用法律及量刑等事項
    ，究有何違法或不當之具體情形。揆諸上開說明，本件上訴
    未敘述具體理由，本院亦無須再命補正，其上訴不合法，應
    予駁回，並不經言詞辯論為之。
四、爰依刑事訴訟法第367條前段、第372條，判決如主文。
中    華    民    國    98    年    11    月    10    日
                  刑事第六庭  審判長法  官  董武全
                                    法  官  賴純慧
                                    法  官  林英志
以上正本證明與原本無異。
如不服本判決應於收受送達後10日內向本院提出上訴書狀，其未
敘述上訴理由者，並得於提起上訴後10日內向本院補提理由書（
均須按他造當事人之人數附繕本）「切勿逕送上級法院」。
                                    書記官  魏安里
中    華    民    國    98    年    11    月    10    日


司法院資訊處製作；財團法人民間司法改革基金會備份。
